【裁判字號】    98,訴,3167
【裁判日期】    981124
【裁判案由】    毒品危害防制條例
【裁判全文】
臺灣臺中地方法院刑事判決              98年度訴字第3167號
公  訴  人  臺灣臺中地方法院檢察署檢察官
被      告  甲○○
                    （另案於臺灣臺中監獄執行中）
上列被告因毒品危害防制條例案件，經檢察官提起公訴（98年度
毒偵字第1820號），嗣因被告就被訴事實為有罪之陳述，經本院
告知簡式審判程序之意旨，並聽取公訴人、被告之意見後，本院
合議庭裁定由受命法官獨任依簡式審判程序審理，判決如下：
    主    文
甲○○施用第一級毒品，累犯，處有期徒刑捌月，扣案第一級毒
品海洛因壹包（驗餘淨重零點柒伍陸捌公克）沒收銷燬之。
    犯罪事實
一、甲○○前因施用毒品案件，經觀察、勒戒後，認有繼續施用
    毒品之傾向，經送強制戒治後，於民國93年6月30日停止戒
    治出監，並由臺灣彰化地方法院檢察署檢察官以94年度戒毒
    偵字第104號為不起訴處分確定。於94年間，因施用第一級
    毒品、第二級毒品及詐欺案件，經本院分別判處有期徒刑10
    月、5月及4月確定，嗣經減刑為5月、2月又15日、2月，合
    併定應執行刑為有期徒刑8月15日；復於95年間，因施用毒
    品案件，經本院判處有期徒刑1年，嗣經減刑為有期徒刑6
    月；又於96年間，因另犯施用毒品案件，再經本院判處有期
    徒刑5月，與前開95年間施用毒品罪減刑後所處有期徒刑6月
    ，合併定應執行刑為有期徒刑10月，並與上開應執行之有期
    徒刑8月又15日接續執行，於97年4月29日縮刑期滿執行完畢
    。詎甲○○猶不知悔改，於強制戒治執行完畢釋放後5年內
    ，於98年5月3日下午某時，在臺中縣后里鄉○○村○○路25
    巷10號家中，以注射方式施用內含有第一級毒品海洛因及第
    二級毒品甲基安非他命之混合毒品1次。嗣於98年5月4日23
    時15分許，在臺中縣后里鄉○○路2號「正隆紙廠」前為警
    查獲，並扣得第一級毒品海洛因1包（送驗淨重0.7623公克
    ，驗餘淨重0.7568公克）。
二、案經臺中縣警察局大甲分局報告臺灣臺中地方法院檢察署檢
    察官偵查起訴。
    理    由
一、本件係經被告於準備程序期日為有罪之陳述，而經本院合議
    庭裁定由受命法官獨任以簡式審判程序加以審理，則依據刑
    事訴訟法第273條之2、同法第159條第2項之規定，不適用傳
    聞法則有關限制證據能力之相關規定；並得依同法第31 0條
    之2之準用同法第454條之規定製作略式判決書，依法僅需記
    載犯罪事實、證據名稱及應適用之法條，並得以簡略方式為
    之，如認定之犯罪事實、證據及應適用之法條，與檢察官聲
    請簡易判決處刑書或起訴書之記載相同者，得引用之，合先
    敘明。
二、訊據被告甲○○對於上開施用毒品之事實於警訊及本院審理
    中坦承不諱，且被告遭查獲後受檢之尿液經送檢驗結果，確
    呈海洛因經水解後之嗎啡陽性反應及甲基安非他命陽性反應
    ，此有尿液代號與真實姓名對照表、詮昕科技股份有限公司
    濫用藥物尿液檢驗報告各1紙在卷可稽，復有扣案之第一級
    毒品海洛因1包（送驗淨重0.7623公克，驗餘淨重0.7568公
    克），及行政院草屯療養院鑑定書1紙可為佐證，是被告確
    實有施用含有第一級毒品海洛因與第二級毒品甲基安非他命
    之毒品應可認定。再被告前因施用毒品案件，經觀察、勒戒
    後，認有繼續施用毒品之傾向，經送強制戒治後，於93年6
    月30日停止戒治出監，94年1月4日保護管束期滿未經撤銷，
    並由臺灣彰化地方法院檢察署檢察官以94年度戒毒偵字第
    104號為不起訴處分確定，此有刑案資料查註紀錄表、全國
    施用毒品案件紀錄表，臺灣高等法院被告前案紀錄表在卷可
    查。本件被告於強制戒治執行完畢後，5年以內再犯上開施
    用第一級毒品海洛因、第二級毒品甲基安非他命之犯行，事
    證明確，自應依法論科。
三、按查海洛因、甲基安非他命分屬毒品危害防制條例第2條第2
    項第1款、同項第2款所列之第一級、第二級毒品，核被告甲
    ○○所為，係犯毒品危害防制條例第10條第1項之施用第一
    級毒品罪及同條第2項之施用第二級毒品罪。其持有第一級
    、第二級毒品進而施用，持有之低度行為為施用之高度行為
    所吸收，均不另論罪。被告以一針筒注射之行為，同時施用
    海洛因及甲基安非他命，係以一行為觸犯數罪名，為想像競
    合犯，應依刑法第55條規定，從一重之施用第一級毒品罪處
    斷，起訴書雖認被告係分別施用而應論以數罪，然乏積極證
    據可資證明，而此部分業據被告於本院審理中供述明確，應
    以最有利於被告之方式認定之。又被告有如犯罪事實欄所述
    之有期徒刑執行完畢紀錄，有臺灣高等法院被告前案紀錄表
    1  份附卷可稽，其於前開有期徒刑執行完畢後5年內，故意
    再犯本件有期徒刑以上之罪，為累犯，應依法加重其刑。
四、爰審酌被告前已有多次施用毒品前科，仍不知戒絕毒品，復
    一再耽溺於戕身之物；及其國中畢業，智識程度非高；本次
    經查獲後在警訊及偵查中供述綽號「三郎」之上游販賣毒品
    者及其聯絡方式，雖偵查機關並未因其供述而破獲，未符毒
    品危害防制條例第17條減輕其刑之規定，然其坦承犯行，犯
    後態度猶屬良好等一切情狀，量處如主文所示之刑。末查扣
    案第一級毒品海洛因1包（送驗淨重0.7623公克，驗餘淨重
    0.7568公克），應依毒品危害防制條例第18條第1項前段沒
    收銷燬之。而包裹上開毒品之包裝袋，縱使與毒品分離秤重
    ，一般而言，仍會有極微量毒品殘渣殘留在原包裝袋上，無
    法完全析離，是應認屬於毒品之一部分，而併予沒收銷燬，
    併此敘明。
三、據上論斷，依刑事訴訟法第273 條之1 第1 項、第299 條第
    1 項前段，毒品危害防制條例第10條第1 項、第2 項、第18
    條第1 項前段，刑法第11條前段、第47條第1 項、第55條，
    判決如主文。
本案經檢察官乙○○到庭執行職務
中    華    民    國    98    年    11    月    24    日
                  刑事第八庭    法  官  劉國賓
以上正本證明與原本無異。
如不服本判決應於收受判決後10日內向本院提出上訴書狀，並應
敘述具體理由；其未敘述上訴理由者，應於上訴期間屆滿後20日
內向本院補提理由書（均須按他造當事人之人數附繕本）「切勿
逕送上級法院」。
                                書記官  張隆成
中    華    民    國    98    年    11    月    24    日
附錄論罪科刑法條
毒品危害防制條例第10條
施用第一級毒品者，處 6 月以上 5 年以下有期徒刑。
施用第二級毒品者，處 3 年以下有期徒刑。


司法院資訊處製作；財團法人民間司法改革基金會備份。
